【裁判字號】    97,親,55
【裁判日期】    970917
【裁判案由】    認領子女
【裁判全文】
臺灣彰化地方法院民事判決                97年度親字第55號
原      告    乙○○
兼法定代理人  甲○○
訴訟代理人    楊榮富律師
被      告    丙○○
訴訟代理人    陳永裕律師
上列當事人間請求認領子女事件，本院於民國97年9月3日言詞辯
論終結，判決如下：
    主  文
被告應認領與原告甲○○所生之原告乙○○（民國96年11月29日
生）為被告之子。
訴訟費用新台幣參仟元由被告負擔。
    事實及理由
壹、原告起訴主張：原告乙○○係民國96年11月29日出生，原告
    甲○○為其生母，原告乙○○與被告之各項DNA型別均無矛
    盾，應為原告甲○○與被告丙○○之非婚生子女，此外，原
    告乙○○於97年03月間經台中榮民總醫院診斷發現其患有急
    性淋巴性白血病（即血癌），詎被告明知原告乙○○患有上
    開疾病，竟未盡任何照顧與扶養之責任，爰依民法第1067條
    規定，請求被告認領原告乙○○為被告之子等語。並聲明：
    如主文所示。
貳、被告則以：對於原告之請求、所提出之證物、鑑定報告、偵
    訊筆錄均無意見。並聲明：請求依法裁判。
參、得心證之理由：
  一、原告主張原告乙○○係96年11月29日出生，原告甲○○為
      其生母，原告乙○○與被告之各項DNA型別均無矛盾，應
      為原告甲○○與被告丙○○之非婚生子女等情，有原告提
      出之戶籍謄本、台灣彰化地方法院檢察署97年度調偵字第
      246號起訴書、診斷證明書等影本為證，而原告甲○○係
      在被告婚姻關係存續中，與被告發生性行為，致產下原告
      乙○○，原告甲○○並因此遭被告之配偶提出妨害家庭之
      告訴，並經檢察官提起公訴。又被告曾在台灣彰化地方法
      院檢察署97年度他字第1635號案件偵查時，於96年11月19
      日到庭作證確實於96年2月中旬開始在原告甲○○彰化之
      住處與原告甲○○發生多次性關係，並致原告甲○○懷孕
      等語，此有台灣彰化地方法院檢察署97年度他字第1635號
      卷宗影本在卷可稽。另原告乙○○與被告檢出之各項DNA
      型別均無矛盾，累計親子關係指數CPI值為224,681,961.
      43 ，原告乙○○與被告間有可能存在一親等血緣關係 (
      機率為99.9999%)等情，亦有法務部法醫研究所97年4月15
      函文及DNA型別鑑定記錄表附於台灣彰化地方法院檢察署
      97年度偵字第2150號偵查卷宗可佐，復為被告所不爭執，
      堪認原告主張原告乙○○為原告甲○○與被告丙○○之非
      婚生子女之主張為真實。
  二、按有事實足認其為非婚生子女之生父者，非婚生子女或其
      生母或其他法定代理人，得向生父提起認領之訴，民法第
      1067條第1項定有明文。本件被告係非婚生子女即原告乙○○之生父，已如前述，是原告依上開規定，請求被告認
      領與原告甲○○所生之原告乙○○為被告之子，為有理由
      ，應予准許，爰判決如主文所示。
肆、訴訟費用負擔之依據：民事訴訟法第78條。
中    華    民    國    97    年    9    月    17    日
                      家事法庭法  官  詹秀錦
以上正本係照原本作成。
如不服本判決，應於判決送達後20日之不變期間內，向本院提出
上訴狀。
                              書記官  顧嘉文
中    華    民    國    97    年    9    月    17    日


司法院資訊處製作；財團法人民間司法改革基金會備份。
